最高法院刑事判決　　　　　　　　　　　　　　　　九十三年度台上字第七七二號
　　上　訴　人　甲○○
　　選任辯護人　廖年盛律師
右上訴人因違反公職人員選舉罷免法案件，不服台灣高等法院台南分院中華民國九十
二年十二月二日第二審判決（九十二年度選上訴字第八二四號，起訴案號：台灣台南
地方法院檢察署九十一年度選偵字第二０、二二、七三號），提起上訴，本院判決如
左：
    主  文
上訴駁回。
    理  由
按刑事訴訟法第三百七十七條規定：上訴於第三審法院，非以判決違背法令為理由，
不得為之。是提起第三審上訴，應以原判決違背法令為理由，係屬法定要件。且必須
依據卷內資料為具體之指摘，並足據以辨認原判決已具備違背法令之形式，始屬相當
。本件原判決維持第一審論處上訴人甲○○共同連續對於有投票權之人，交付賄賂，
而約其投票權為一定之行使罪刑之判決，駁回上訴人在第二審之上訴，已敘明所憑證
據及認定理由。對於上訴人僅供承曾買三十六瓶威士忌藥酒，於原判決事實欄所載台
南市安南區國安里第十七屆里長競選期間拿來招待親朋好友及競選團隊聚餐時飲用，
事後亦曾拿一瓶給林榮謀；而林秀英那二瓶係聚餐後，沒有喝完，她拿回去等情外。
矢口否認有賄選犯行之所辯，何以係卸責之詞，不足採信，並已依據卷內證據資料，
逐一指駁。且敘明同案被告黃芳榮、鄭建、林榮謀（均已判處罪刑確定）於一審審理
時均否認有替上訴人賄選之事實，顯係事後翻異前供、迴護之詞，不足採信；證人洪
進興於原審審理時之所證，係附和上訴人之所辯，自不足採為有利上訴人之認定。另
敘明本件事證已明，上訴人於準備程序聲請傳訊同案被告鄭建，黃芳榮、李艷齡、林
榮謀、陳淑英到庭詰問，已無必要，綦詳。所為合法之事實認定，俱有卷內證據資料
足憑，從形式上觀察，並無違背法令之情形存在。上訴意旨置原判決上開明確論斷於
不顧，仍執其在原審所辯陳詞，否認有賄選犯行，徒以自己之說詞，泛指原判決有證
據調查未盡、違背證據及經驗法則之違法，殊非適法之上訴第三審理由。至上訴意旨
另指林秀英於警訊及偵查中均供述酒是鄭建於民國九十一年四月份時送的；鄭建於偵
查中亦稱大約在三月二十日送酒給林秀英。但酒是上訴人於九十一年五月中旬買回的
，怎會在同年三月或四月送酒，況四月中旬上訴人尚未登記為里長候選人，顯然鄭建
送林秀英之兩瓶酒，應非出於上訴人之指示或授意，足證鄭建之自白與事實不符。又
詹謝照子稱酒是李艷齡送的，而李艷齡則稱酒不是鄭建所交付，是位人稱「歐里桑」
之人，真實姓名不清楚，並不能證明係上訴人指示李艷齡送酒給詹謝照子進行賄選之
證據。原審採為判決基礎，與證據法則有違一節。查同案被告林秀英、鄭建、李艷齡
固有上述之供詞，惟原判決並未採為判決基礎，雖未於理由內有所說明，所踐行之訴
訟程序稍有欠洽，但於判決顯然無影響，依刑事訴訟法第三百八十條規定，亦不得為
上訴第三審之理由。衡以上述說明，應認其上訴為違背法律上之程式，予以駁回。
據上論結，應依刑事訴訟法第三百九十五條前段，判決如主文。
中　　　華　　　民　　　國　　九十三　　年　　　二　　　月　　 十九 　　日
                              最高法院刑事第二庭
                                  審判長法官  陳　錫　奎
                                        法官  洪　清　江
                                        法官  李　伯　道
                                        法官  陳　世　雄
                                        法官  惠　光　霞
      右正本證明與原本無異
                                              書  記  官
中　　　華　　　民　　　國　　九十三　　年　　　二　　　月　　二十四　　日
                                                                        Ｖ
